【裁判字號】    99,易,51
【裁判日期】    990226
【裁判案由】    竊盜
【裁判全文】
臺灣雲林地方法院刑事判決                99年度易字第51號
公  訴  人  臺灣雲林地方法院檢察署檢察官
被      告  乙○○
            甲○○
            丙○○
上列被告等因竊盜案件，經檢察官提起公訴（98年度偵字第1066
號），本院判決如下：
    主  文
甲○○、乙○○、丙○○犯刑法第三百二十一條第一項第三、四
款之竊盜罪，均處有期徒刑捌月，緩刑參年，緩刑期內付保護管
束，並均應於本判決確定之翌日起，向執行檢察官指定之政府機
關、政府機構、行政法人、社區或其他符合公益目的之機構或團
體提供玖拾小時之義務勞務。扣案手電筒貳支、綿質手套肆件、
油壓剪壹把、萬用鉗壹把、扳手壹支、爬電線桿用鐵條柒支，均
沒收之。
    事  實
一、乙○○、甲○○、丙○○共同基於意圖為自己不法所有之犯
    意聯絡，由甲○○於民國97年5月13日晚間6時10分許，向興
    大汽車租賃有限公司承租車牌號碼0780-QM號自用小客貨車
    後，於同年月14日凌晨2時許，由甲○○駕駛該車搭載乙○○、丙○○，前往雲林縣古坑鄉田心村田心某處，由其等以
    手電筒2 支、綿質手套4 件、客觀上足對人身安全產生危害
    之兇器油壓剪1 把、萬用鉗1 把、扳手1 支、爬電線桿用鐵
    條7 支等物為行竊工具，剪斷田心24分12號至14號電線桿臺
    灣電力股份有限公司所有之22平方PVC 電纜線1 條（長約12
    公尺）及60平方PVC 電纜線3 條（每條長約12公尺）而竊取
    得手。適為執行機動巡邏之臺灣新光保全股份有限公司人員
    葉品佑發現，乙○○、甲○○、丙○○見狀旋棄車逃逸，嗣
    經報警處理，為警當場發現上開遭竊之電纜線4 條（業已發
    還臺灣電力股份有限公司），並扣得乙○○所有之00000000
    00號行動電話1 支及乙○○、甲○○、丙○○所有供上開竊
    盜所用之手電筒2 支、綿質手套4 件、客觀上足對人身安全
    產生危害兇器油壓剪1 把、萬用鉗1 把、扳手1 支、爬電線
    桿用鐵條7 支等物，因而循線查獲上情。
二、案經雲林縣警察局斗南分局報告臺灣雲林地方法院檢察署檢
    察官偵查起訴。
    理  由
壹、程序方面：
一、按除簡式審判程序、簡易程序及第376 條第1 款、第2 款所
    列之罪之案件外，第一審應行合議審判，刑事訴訟法第284
    條之1定有明文。本件被告乙○○、甲○○、丙○○所犯加
    重竊盜罪，屬刑事訴訟法第376條第2款所列之罪之案件，依
    同法第284條之1規定，第一審自毋庸行合議審判，合先敘明
    。
二、證據能力方面：
    按被告以外之人於審判外陳述，雖不符刑事訴訟法第159 條
    之1 至之4 之規定，而經當事人於審判程序同意作為證據，
    法院審酌該言詞陳述或書面陳述作成時情況，認為適當者，
    亦得為證據；當事人、代理人或辯護人於法院調查證據時，
    知有同法第159 條第1 項不得為證據之情形，而未於言詞辯
    論終結前聲明異議者，視為有前項之同意，同法第159 條之
    5 定有明文。本件檢察官所舉所有書面證據之證據能力，業
    經被告乙○○、甲○○、丙○○於本院審理時均表明同意作
    為證據，本院審酌該等供述證據之取得過程並無瑕疵，與本
    件待證事實間復具有相當之關聯性，以之為本件證據尚無不
    當，自得採為證據。
貳、實體方面：
一、認定犯罪事實所憑之證據及理由：
    前揭犯罪事實，業據被告乙○○、甲○○、丙○○於警詢及
    本院審理時坦承不諱（見警卷第1頁至第9頁、偵卷第46頁至
    第54頁、本院卷第29頁至第33頁），核與證人即臺灣電力股
    份有限公司員工劉金星、證人即臺灣新光保全股份有限公司
    機動巡邏人員葉品祐、證人即興大汽車租賃有限公司店長徐
    啟峻、證人林順連於警詢證述之情節相符（見警卷第31頁至
    第34頁、第25頁至第27頁、第59頁至第61頁），並有手電筒
    2 支、綿質手套4 件、油壓剪1 把、萬用鉗1 把、扳手1支
    、爬電線桿用鐵條7 支等物扣案可證，及興大汽車租賃有限
    公司車輛出租約定契約書、贓物認領保管單、0000000000號
    通聯調閱查詢單、切結書、車號查詢汽車車籍資料等各1 份
    在卷可稽（見警卷第30頁、第43頁、第51頁、第63頁、偵卷
    第5 頁），足認被告3 人自白均與事實相符，自可採信。本
    件竊盜事證已臻明確，被告3 人犯行堪予認定，應均依法論
    科。
二、論罪科刑：
  (一)按刑法第321 條第1 項第3 款攜帶兇器竊盜罪，所稱「兇器
    」，其種類並無限制，凡客觀上足對人之生命、身體、安全
    構成威脅，具有危險性之兇器均屬之，且祇須行竊時攜帶此
    種具有危險性之兇器為已足，並不以攜帶之初有行兇之意圖
    為必要（最高法院79年臺上字第5253號判例要旨參照）。查
    被告乙○○、甲○○、丙○○共同為本件竊盜犯行時，所持
    扣案之油壓剪1 把、萬用鉗1 把、扳手1 支、爬電線桿用鐵
    條7 支，均為鐵製材質，油壓剪1 把長37.5公分，萬用鉗1
    把長24公分，扳手1 支長37.5公分，爬電線桿用鐵條7 支，
    其中細鐵條5 支，長度各為35公分、35公分、35.5公分、36
    公分、36公分，粗鐵條2 支，長度各為31.5公分、31公分，
    業經本院當庭勘驗明確（見本院卷第31頁背面），客觀上均
    足對人之生命、身體、安全造成危險，顯為可供兇器使用之
    物。被告乙○○、甲○○、丙○○3 人攜帶兇器行竊電纜線
    ，核均係犯刑法第321 條第1 項第3 、4 款之結夥攜帶兇器
    竊盜既遂罪。
  (二)被告乙○○、甲○○、丙○○3 人就上開犯行，有犯意聯絡
    及行為分擔，均為共同正犯。
  (三)爰審酌被告乙○○、甲○○、丙○○3 人年輕力盛，四肢健
    全，不思以正途獲取財物，竟共同持兇器行竊臺灣電力股份
    有限公司電纜線，法紀觀念顯然淡薄，實不宜寬貸，惟念其
    等於警詢及本院審理時均坦承犯行，且與被害人臺灣電力股
    份有限公司達成和解，態度尚佳，暨其等智識程度、犯罪之
    動機、目的、手段、所生危害，公訴檢察官具體求處有期徒
    刑8 月等一切情狀，量處如主文所示之刑，以示懲儆。
  (四)刑法修正施行之刑法第74條關於緩刑之規定亦有修正，原應
    依刑法第2 條之規定比較新舊法之適用，然最高法院95年第
    8 次刑事庭會議第7 點決議：「犯罪在新法施行前，新法施
    行後，緩刑之宣告，應適用新法第74條之規定。」，是關於
    緩刑自應適用新修正刑法第74條之規定，毋庸再為新舊法之
    比較，先予敘明。然刑法第74條緩刑之規定，於98年6 月10
    日修正，並於98年9 月1 日施行，然該條僅第2 項第5 款原
    規定：「向指定之公益團體、地方自治團體或社區提供40小
    時以上240 小時以下之義務勞務。」，修正為：「向指定之
    政府機關、政府機構、行政法人、社區或其他符合公益目的
    之機構或團體，提供40小時以上240 小時以下之義務勞務。
    」，其刑罰法律並未變更，且關於行為人是否符合緩刑要件
    ，其判斷標準，非以行為時法律為依據，而係以裁判時法律
    為依據，蓋緩刑條件並非針對行為而設，而係針對宣告刑作
    為宣告緩刑條件，故以裁判時法律為準據。查被告乙○○、
    甲○○、丙○○3 人均未曾受有期徒刑以上刑之宣告，有臺
    灣高等法院被告前案紀錄表3 份在卷可稽，且犯後於警詢及
    本院審理時均坦承全部犯行，復與被害人臺灣電力股份有限
    公司達成和解，本院認其等經此偵審程序教訓，應知警惕諒
    無再犯之虞，因認其所宣告之刑，以暫不執行為適當，爰依
    刑法第74條第1 項第1 款規定均宣告緩刑3 年，並依98年6
    月10日修正、98年9 月1 日施行後之刑法第74條第2 項第5
    款規定，命其等均向指定之政府機關、政府機構、行政法人
    、社區或其他符合公益目的之機構或團體，提供90小時之義
    務勞務，以啟自新，及依刑法第93條第1 項第2 款規定，均
    於緩刑期間併付保護管束。至被告3 人究應向何政府機關、
    政府機構、行政法人、社區或其他符合公益目的之機構或團
    體提供義務勞務，屬執行之問題，應由執行檢察官斟酌全案
    情節及各公益團體、地方自治團體或社區之需求，妥為指定
    。另被告3 人如未於主文所示之期間內履行本判決所諭知之
    負擔，情節重大者，檢察官得依刑事訴訟法第476 條、刑法
    第75條之1 第1 項第4 款之規定，聲請撤銷對其等所為之緩
    刑宣告，併予敘明。
  (五)扣案之手電筒2 支係被告甲○○所有；扣案之綿質手套4 件
    、油壓剪1 把、萬用鉗1 把、扳手1 支、爬電線桿用鐵條7
    支等物，均係被告乙○○、甲○○、丙○○3 人共同購買，
    自屬被告3 人共有，且以上扣案物品均供本件竊盜犯罪所用
    之物，業據被告3 人供述在卷（見本院卷第31頁至第32頁正
    面），在共犯責任範圍內，應依刑法第38條第1 項第2 款規
    定，在被告3 人主文項下均宣告沒收之。至扣案之00000000
    00號行動電話1 支，固係被告乙○○所有，惟並無證據證明
    係供本件竊取電纜線所用之物，本院自不得宣告沒收，併此
    敘明。
參、應適用之法律：
  (一)刑事訴訟法第284條之1、第299條第1項前段。
  (二)刑法第28條、第321 條第1 項第3 款、第4 款、第74條第1
    項第1 款、同條第2 項第5 款、第93條第1 項第2 款、第38
    條第1 項第2 款。
本案經檢察官魏偕到庭執行職務。
中    華    民    國    99    年    2     月    26    日
                  刑事第六庭  法  官  黃楹榆
以上正本證明與原本無異。
如不服本判決應於收受判決後10日內向本院提出上訴書狀，並應
敘述具體理由；其未敘述上訴理由者，應於上訴期間屆滿後20日
內向本院補提理由書（均須按他造當事人之人數附繕本）。「切
勿逕送上級法院」。
                              書記官  李雅怡
中    華    民    國    99    年    2     月    26    日
附錄本案論罪科刑法條全文：
刑法第321條
犯竊盜罪而有左列情形之一者，處 6 月以上、 5 年以下有期徒
刑：
  一、於夜間侵入住宅或有人居住之建築物、船艦或隱匿其內而
      犯之者。
  二、毀越門扇、牆垣或其他安全設備而犯之者。
  三、攜帶兇器而犯之者。
  四、結夥三人以上而犯之者。
  五、乘火災、水災或其他災害之際而犯之者。
  六、在車站或埠頭而犯之者。
前項之未遂犯罰之。

司法院資訊處製作；財團法人民間司法改革基金會備份。
